【裁判字號】    97,易,37
【裁判日期】    970729
【裁判案由】    竊盜等
【裁判全文】
福建金門地方法院刑事判決                97年度易字第37號
公  訴  人  福建金門地方法院檢察署檢察官
被      告  甲○○
被      告  丙○○
上列被告因竊盜等案件，經檢察官提起公訴（97年度偵字第214
號），被告等均於準備程序進行中就被訴事實為有罪之陳述，經
本院合議庭裁定由受命法官獨任進行簡式審判程序後，判決如下
：
    主  文
甲○○攜帶兇器竊盜，共貳罪，均累犯，各處有期徒刑捌月，扣
案紅色把手工程剪刀壹把沒收之；又攜帶兇器竊盜，未遂，累犯
，處有期徒刑肆月。徒刑部分應執行有期徒刑壹年陸月。
丙○○故買贓物，共貳罪，各處有期徒刑肆月，如易科罰金均以
新臺幣壹仟元折算壹日。應執行有期徒刑陸月，如易科罰金以新
臺幣壹仟元折算壹日。
    事  實
一、甲○○曾因竊盜案件，經福建高等法院金門分院判處有期徒
    刑6月確定，並於民國92年5月2日易科罰金執行完畢，詎仍
    不知悔改，竟先後分別基於意圖為自己不法所有之竊盜犯意
    ，於：（一）97年1月間某日日間，攜帶客觀上對人之身體
    、生命具有危險性，而足供兇器使用之剪銅線專用紅色把手
    工程剪刀1把，前往位於金門縣金寧鄉前厝30號之協龍陶瓷
    廠，於圍繞廠區之鐵欄杆缺口處侵入後（侵入他人建築物部
    分均未據告訴），利用前述剪刀剪下廠房內佈設之重達1百
    多公斤電纜線，並將之搬上其所有車號1676-QS自小貨車後
    駕車離去；（二）前揭時日2至3天後之日間，甲○○再以前
    述方式侵入協龍陶瓷廠，並持上開剪刀竊得電纜線約700公
    斤後駕車離去；（三）97年1月31日下午某時，許文翰以如
    上方式侵入協龍陶瓷廠後，於爬上鋼架持前述剪刀剪下電纜
    線，正欲進行裁剪之際，即因聽到工廠外有汽車聲，擔心被
    發覺而匆忙駕車離去故未得逞。甲○○第1次竊得電纜線後
    ，乃自行將覆皮剝除後，並將淨重約100公斤之裸銅載往金
    門縣金湖鎮52號丙○○住處販售，丙○○明知該批裸銅係甲○○竊得他人之物，仍基於故買贓物之犯意，以新臺幣（下
    同）18,000元將之購入；甲○○第2次竊取得手後，仍將該
    批電纜線載往丙○○住處，並由其等一起完成剝皮手續取得
    660公斤裸銅後，由明知該批裸銅屬贓物之丙○○以108,000
    元之對價購入。嗣因協龍陶瓷廠負責人乙○○○發現遭竊並
    報案後，終經員警循線查悉上情，並扣得工程剪刀2把。
二、案經金門縣警察局移送福建金門地方法院檢察署檢察官偵查
    起訴。
    理  由
一、本案係經被告甲○○、丙○○於準備程序期日為有罪之陳述
    ，而經本院合議庭裁定由受命法官獨任以簡式審判程序加以
    審理，依據刑事訴訟法第273條之2規定排除嚴格證據調查；
    並依同法第310條之2之準用第454條之規定製作略式判決書
    ，先予敘明。
二、證據名稱：
（一）被告2人分於警詢、偵查與本院準備及審理程序中之自白
      。
（二）證人乙○○○之警詢所述。
（三）扣押物品清單。
（四）照片8張。
（五）內政部警政署刑事警察局97年4月15日刑醫字第097002037
      4號鑑驗書。
三、按刑法第321條第1項第3款之攜帶兇器竊盜罪，係以行為人
    攜帶兇器竊盜為其加重條件，此所謂兇器，其種類並無限制
    ，凡客觀上足對人之生命、身體、安全構成威脅，具有危險
    性之兇器均屬之，最高法院79年台上字第5253號判例意旨載
    述甚明，查被告甲○○攜至現場用以剪斷電纜線之工程剪刀
    ，既為金屬製品，有一定重量，如針對他人揮擊，客觀上足
    生生命、身體之威脅無疑，應屬兇器。核被告甲○○就事實
    欄一、（一）、（二）所為，均係犯刑法第321條第1項第3
    款之攜帶兇器竊盜罪；就事實欄一、（三）所為，則係犯同
    條第2項、第1項第3款之攜帶兇器竊盜未遂罪，公訴人雖認
    此部分亦應成立加重竊盜既遂，然查，其時被告甲○○既僅
    剛將電纜線剪下，尚未裁剪成合適長度以便攜出載運之際，
    即因發現有人車靠近而逃離現場，足證其尚未建立自己之持
    有支配關係，自僅止於未遂階段。另核被告丙○○所為，均
    係犯刑法第349條第2項之故買贓物罪。被告2人所為前述之
    各犯行，犯意各別，行為互殊，均應分論併罰。查被告甲○○曾因竊盜案件，而有如事實欄所載論處罪刑與執行完畢之
    紀錄，有臺灣高等法院被告前案紀錄表乙份在卷可證，其於
    5年內故意再犯上述3罪，均為累犯，應加重其刑；又被告甲○○前述所犯攜帶兇器竊盜未遂罪部分，則應依法減輕其刑
    ，並先加重後減輕之。爰審酌被告2人年輕力壯，本可踏實
    工作賺取所需，竟不思正途而為前開犯行，致被害人乙○○○受有相當損失，迄今仍無賠償動作，然其等於犯罪後之態
    度均甚良好，未有任何隱瞞等一切情狀，分別量處如主文所
    示之刑，並定其等應執行之刑，及被告丙○○部分之易科罰
    金折算標準，以示懲儆。至扣案之工程剪刀雖有兩把，然其
    中黃色把手者僅係被告甲○○於竊得電纜線後，自行於他處
    剝除外皮所用工具，非其犯加重竊盜罪所用之物，爰僅就另
    1紅色把手，且為被告甲○○自承帶至協龍陶瓷廠剪取電纜
    線之犯罪所用工程剪刀為沒收之諭知。
四、依刑事訴訟法第273之1第1項、第299條第1項前段、第310條
    之2、第454條第1項，刑法第321條第1項第3款、第2項、第3
    49條第2項、第47條第1項、第25條第2項、第38條第1項第2
    款、第51條第5款、第41條第1項前段，刑法施行法第1條之1
    第1項、第2項前段，判決如主文。
本案經檢察官吳文政到庭執行職務。
中    華    民    國    97    年    7     月    29    日
                  刑事庭    法  官  盧軍傑
上正本證明與原本無異。
如不服本判決應於送達後10日內向本院提出上訴書狀（並附繕本
）；如上訴書狀未敘述上訴之理由者，並應於上訴期間屆滿後20
日內向本院補提上訴理由書。
中    華    民    國    97    年    7     月    30    日
                            書記官  徐振玉
附錄本案論罪科刑法條全文：
中華民國刑法第321條
犯竊盜罪而有左列情形之一者，處六月以上、五年以下有期徒刑
：
一、於夜間侵入住宅或有人居住之建築物、船艦或隱匿其內而犯
之者。
二、毀越門扇、牆垣或其他安全設備而犯之者。
三、攜帶兇器而犯之者。
四、結夥三人以上而犯之者。
五、乘火災、水災或其他災害之際而犯之者。
六、在車站或埠頭而犯之者。
前項之未遂犯罰之。


司法院資訊處製作；財團法人民間司法改革基金會備份。
